【裁判字號】    97,交聲,2262
【裁判日期】    971128
【裁判案由】    違反道路交通管理處罰條例聲明異議
【裁判全文】
臺灣臺北地方法院交通事件裁定        97年度交聲字第2262號
原處分機關  臺北市交通事件裁決所
異  議  人
即受處分人  乙○○
上列異議人即受處分人因違反道路交通管理處罰條例案件，對於
臺北市交通事件裁決所中華民國97年8月7日所為之處分（原處分
案號：北市裁罰字第裁22-Ｚ000000000號）聲明異議，本院裁定
如下：
    主  文
異議駁回。
    理  由
一、原處分機關處分意旨略以: 異議人即受處分人乙○○未依法
    考領重型機車駕駛執照，而於民國97年7月2日2時10分許，
    騎乘車牌號碼PA5-035號重型機車，在臺北縣新莊市○○路
    為警依法舉發。爰依道路交通管理處罰條例第21條第1項第1
    款，裁處異議人罰鍰新臺幣（下同）6,000元。
二、異議意旨略以: 異議人於前開時間並未騎乘重型機車，當天
    是由友人騎乘機車搭載伊至新莊向債務人索債云云。
三、按汽車駕駛人，未領有駕駛執照駕駛小型車或機器腳踏車，
    處6,000元以上12,000元以下罰鍰，道路交通管理處罰條例
    第21條第1項第1款，定有明文。
四、訊據異議人固坦承未依法考領重型機車駕駛執照，以及其向
    三陽工業股份有限公司（下稱三陽公司）設在臺北市南港區
    之修理廠借用上開重型機車，並騎乘該機車返家，以及至其
    住處附近之網咖等情不諱，惟矢口否認有何上開違規情事，
    並辯稱: 我只有騎車返家及至網咖找人，之後即由友人騎乘
    搭載我至臺北縣新莊沒有騎車到新莊找債務人索債云云。惟
    查:
  (一)異議人未依法考領重型機車駕駛執照，為異議人所不爭執。
    又異議人向址設臺北市南港區之三陽公司修理廠借用上開重
    型機車後，曾於借用後騎乘返家，及至網咖找人等情，亦為
    異議人所不爭執。是異議人在此一時、地，確有無駕駛執照
    而騎乘重型機車之事實，至為明確。
  (二)又異議人於7年7月2日2時10分許，騎乘上開機車至臺北縣新
    莊市○○路而為警查獲一節，亦據證人甲○○於本院審理時
    結證: 異議人是在景德路上和壹個女生吵架。異議人招手叫
    我們過去說那個女生的男朋友欠他錢，要我們警察叫女生把
    欠的錢還給異議人，但是我們警察沒有這個權利。現場有兩
    台機車，壹台是女生的，壹台是異議人。當時異議人的機車
    引擎啟動中沒有熄火。異議人跨坐在機車上。那個女生也是
    騎乘在機車上，機車沒有熄火。我們以公路電子閘門發現異
    議人沒有駕照，所以就開無照駕駛的罰單。現場除了我們警
    員二人、異議人及那個女生外，沒有其他人等語在案。並提
    出現場照片2張為證。
  (三)異議人雖否認自位於其在臺北市○○區○○街附近之網咖騎
    乘上開機車至新莊市○○路，而以上詞置辯。但查，本件依
    證人甲○○上開證詞，證人當時巡邏經過該處時，聽到異議
    人正與一名女子發生爭執，在異議人招手要求協助下，上前
    表示關切。異議人在證人甲○○前來後，立即要求證人協助
    其向該名女子索討債務。足認異議人所述係因索討債務而至
    該處，尚非無稽。而當時現場確實有二台機車，但在場人員
    除異議人、該名女子、警員外，並無異議人所指之友人。因
    此，是否有異議人所指之友人，非無疑問。又由異議人當時
    仍與該名女子就債務問題爭執不下一情以觀，益認異議人當
    時應尚未要回其此次前往所擬索回之債務。異議人既係為索
    討債務，而請友人自臺北市騎乘上開機車搭載其前往臺北縣
    新莊市○○路，在異議人尚未處理完債務前，其為何未留在
    現場等候，而獨自離去，此不合常情甚明。況查，異議人於
    本院調查時，對於本院所詢該名騎車搭載異議人前去新莊之
    朋友姓名時，答稱: 「我不認識這個人。」等語。迄今亦無
    法提供該名友人之正確年籍資料供本院查證。空言抗辯，自
    難採信。
  (四)綜合上開各項事證，本院認證人甲○○在新莊市○○路發現
    異議人與一名女子爭吵時，異議人與其向三陽公司所借用之
    上開重型機車確實均在現場，而當時現場除警員、異議人及
    該名與異議人爭吵之女子外，並無其他人員在場。異議人係
    居住於臺北市，該機車復向在臺北市南港區所借得，若非由
    人駕駛，自不可能由臺北市南港區三陽公司修理廠自行移動
    至新莊。而異議人迄無法提出任何具體之證據證明該機車是
    由他人騎乘搭載異議人至該處，足認上開重型機車，應係由
    異議人自臺北市南港區騎乘至臺北縣新莊市無疑。異議人未
    依法考領駕駛執照，竟仍騎乘重型機車行駛於道路，其違反
    上開規定之違規事實，事證明確，洵堪認定。
五、綜上，本件異議人確有未依法考領駕駛執照，而騎乘重型機
    車之違規行為。則原處分機關依道路交通管理處罰條例第21
    條第1項第1款規定，裁處異議人罰鍰6,000元，核無違誤，
    本件異議為無理由，應予駁回。
六、據上論斷，應依道路交通案件處理辦法第19條，裁定如主文
    。
中    華    民    國    97    年    11    月    28    日
                  交通法庭法  官  李桂英
上正本證明與原本無異
如不服本裁定應於送達後5日內向本院提出抗告狀
                          書記官  嚴君珮
中    華    民    國    97    年    11    月    28    日


司法院資訊處製作；財團法人民間司法改革基金會備份。
